

# **CARLOS HERRERA**

Desarrollador .Net Junior.

<u>(+502) 41487786</u>

carloshl.code21@gmail.com

https://www.linkedin.com/in/ carlos-herrera-code502 portafolio-web-carlosherrera.code502.site

# **EDUCACIÓN**

# Ingeniería en Sistemas (Pensum cerrado)

 Universidad de Occidente "Udeo"

2018-2021

# Bachiller en Computación

 Colegio Privado Mixto "AMERICANO"

2016-2017

## **HABILIDADES**

- HTML
- CSS
- JAVASCRIPT
- BOOTSTRAP
- JOUERY
- JAVA
- PHP
- SQL
- MYSQL
- SENDGRID
- GITHUB
- GIT

## **IDIOMAS**

ESPAÑOL: Nativo.

• INGLÉS: Básico(A2).

## **PERFIL**

Tengo 2 años de experiencia en programación, análisis y desarrollo de sistemas. Mi enfoque se centra en resolver problemas, construir software eficiente de alta calidad y mejorar constantemente mis habilidades técnicas. Valoro la colaboración, el trabajo en equipo, además de que estoy comprometido en contribuir al éxito de los proyectos en los que participo.

## **EXPERIENCIA**

# **Desarrollador Junior Independiente**

2022 - Actualmente

Profesional Independiente

Desarrollo de sistemas web, escritorio y móvil utilizando c# y .net como base principal, haciendo uso de sistemas de gestión de bases de datos relacionales como sql y mysql. Aplicando patrones de diseño, principios de buenas prácticas y entrega continua en distintos lenguajes / tecnologías.

#### **Desarrollador Android**

2021/09 - 2021/11

Asilo de Ancianos San Vicente de Paúl

Desarrollo de una aplicación Android para el monitoreo de una cámara de videovigilancia IP de un módulo ESP32-Cam conectado a través de una red LAN.

## **CURSOS Y CERTIFICACIONES**

- Aprende .Net MVC6 haciendo proyectos.
- Curso completo de .Net MVC5.
- Diseño básico de páginas web.
- Programación por capas C# y SQL.
- Introducción a la programación.
- Introducción a la ciberseguridad.
- Curso avanzado de Microsoft Office 2013.